臺灣高等法院高雄分院刑事裁定　　　　100年度交抗字第255號
抗 告 人即
再審聲請人　林天賜
上列抗告人因聲請再審案件，不服臺灣高雄地方法院中華民國10
0 年9 月16日裁定（100 年度聲再字第34號），提起抗告，本院
裁定如下：
    主  文
抗告駁回。
    理  由
一、本件抗告意旨略以：抗告人即再審聲請人林天賜於民國 100
    年5 月4 日下午4 時15分許，騎乘車號YEX-927 重型機車行
    經高雄市○○○路與開封路口停等黃燈時，並沒有闖紅燈即
    被警攔下，此有當時值勤警員毛甫白及路口監視錄影機可資
    查明真相。原審未予查明，逕行駁回實感冤枉。為此提起抗
    告，請撤銷原裁定等語。
二、按刑事再審係以「確定判決」為對象，刑事訴訟法第420 條
    、第421 條及第422 條規定甚明。故聲請再審之客體，限於
    實體上之確定判決，否則因不具實體確定力，縱經確定，亦
    不得作為聲請再審之客體；又得否作為聲請再審之客體，應
    屬先行調查審認之事項，必也於聲請再審之確定判決，得作
    為聲請再審客體之條件下，始可進而為其他程序及實體上審
    查，此亦有最高法院88年度台抗字第38號裁定可資參照。準
    此，刑事訴訟法發現新證據，得以再審者，僅限於確定判決
    ，不及於確定之裁定，刑事裁定不論關於程序上或實體上事
    項，除得依刑事訴訟法相關程序救濟外，均不得為再審對象
    。另按聲請再審，由判決之原審法院管轄；法院認為聲請再
    審之程序違背規定者，應以裁定駁回之，刑事訴訟法第 426
    條第1 項、第433 條亦有明文規定。
三、查本件抗告人即再審聲請人林天賜係因違反道路交通管理處
    罰條例案件，對於高雄市政府交通局100 年6 月8 日所為處
    分（高市交裁字第裁32-B00000000號）聲明異議，經原審以
    100 年度交聲字第1480號裁定異議駁回，嗣不服原審該裁定
    向本院提起抗告，經本院以100 年度交抗字第206 號裁定駁
    回其抗告而確定。是本件抗告人向原審聲請再審者，既係對
    於本院上開交通事件所為之確定裁定，並非確定判決，則揆
    諸前揭說明，其對之聲請再審，於法自屬不合；且上開確定
    裁定既經本院終局駁回而確定，其向原審聲請再審，就訴訟
    管轄之程序，亦顯有違背規定。
四、從而，抗告人以本院之交通事件確定裁定，向原審聲請再審
    ，其程序自屬不合法，原審駁回其再審之聲請，經核即無違
    誤。抗告人仍執陳詞提起抗告，指摘原裁定不當，為無理由
    ，應予駁回。
據上論斷，應依道路交通事件處理辦法第25條，刑事訴訟法第41
2 條，裁定如主文。
中    華    民    國   100    年    10    月    12    日
              刑事第三庭    審判長法  官  莊崑山
                                  法  官  張意聰
                                  法  官  莊松泉
以上正本證明與原本無異。
本裁定不得再抗告。
中    華    民    國   100    年    10    月    13    日
                                  書記官  吳華榮